【裁判字號】    92,上易,3396
【裁判日期】    921226
【裁判案由】    竊盜
【裁判全文】
臺灣高等法院刑事判決                          九十二年度上易字第三三九六號
    上  訴  人
    即  被  告  丁○○
右上訴人因竊盜案件，不服臺灣宜蘭地方法院九十二年度易字第二八六號，中華民國
九十二年十月十四日第一審判決（起訴案號：臺灣宜蘭地方法院檢察署九十二年度偵
字第二二０四號、二二四三號），提起上訴，本院判決如左：
    主  文
原判決撤銷。
丁○○連續竊盜，累犯，處有期徒刑拾月。扣案之鑰匙壹把沒收之。
    事  實
一、丁○○前因竊盜案件，經臺灣宜蘭地方法院於民國八十八年九月十六日以八十八
    年度易緝字第十四號刑事判決判處有期徒刑二年，並於有期徒刑執行前令入勞動
    場所強制工作三年確定，而上開有期徒刑接續強制工作處分執行後，於九十二年
    四月十七日假釋出監，刑期至九十二年七月十一日屆滿，已執行論。丁○○基於
    意圖為自己不法所有之概括犯意，連續於附表所示時間、地點，竊取被害人之財
    物（犯罪時間、地點、被害人、犯罪方式、竊得財物等均詳如附表所示）。丁○○於竊得附表編號三之機車後，於九十二年八月十八日凌晨零時三十分許，騎乘
    該機車行經宜蘭縣羅東鎮○○路○段北成國小前，為警盤查查獲，扣得其所有供
    竊盜所用之鑰匙一把，經臺灣宜蘭地方法院檢察署檢察官交保新台幣三萬元後，
    再犯附表編號四之竊盜犯行，於九十二年八月二十五日凌晨二時五分許，騎乘該
    車行經宜蘭縣礁溪鄉○○路九十五號，為警當場查獲。
二、案經乙○○、丙○○訴由宜蘭縣警察局羅東分局報請臺灣宜蘭地方法院檢察署檢
    察官偵查起訴。
    理  由
一、訊據上訴人即被告丁○○於警訊、偵審及本院對右揭竊盜犯行均坦承不諱，核與
    被害人乙○○、丙○○、戊○○○、甲○○等人於警訊中證述失竊情節相符，被
    告並於竊得附表編號二戊○○○之機車後，騎乘該車至宜蘭縣羅東鎮○○○路二
    四八號「今日機車行」，向店主李樹木表示擬出售該車，亦據證人李樹木於警訊
    中證述在卷。此外，復有贓物認領保管單四紙附卷可稽，及被告持以供行竊所用
    之鑰匙一把扣案可證。綜上所述，本件事證明確，被告犯行堪以認定，應依法論
    科。
二、核被告丁○○所為，係犯刑法第三百二十條第一項竊盜罪。被告先後四次竊盜犯
    行，時間緊接，方法相同，觸犯犯罪構成要件相同之罪，顯係基於概括犯意為之
    ，應依刑法第五十六條連續犯之規定，論以一罪，並加重其刑。被告前因竊盜案
    件，經本院於八十八年九月十六日以八十八年度易緝字第十四號刑事判決判處有
    期徒刑二年，並於有期徒刑執行前令入勞動場所強制工作三年確定，上開有期徒
    刑接續強制工作處分執行後，於九十二年四月十七日假釋出監，刑期至九十二年
    七月十一日屆滿，有卷附臺灣高等法院被告全國前案紀錄表一件可按，其受有期
    徒刑之執行完畢，五年內再犯法定刑有期徒刑以上之右罪，為累犯，依法加重其
    刑。
三、原審據以論罪，固非無據，惟查：原審以被告所為本件連續犯行，認被告有犯罪
    之習慣，宣告強制工作尚有未合（理由詳如後述），被告據以提起上訴為有理由
    ，應由本院予以撤銷改判，爰審酌被告犯罪之目的、手段、竊得財物之價值，及
    犯罪後坦承犯行、態度良好等一切情狀，量處如主文所示之刑，以示懲儆。扣案
    之鑰匙一把，係屬被告所有，且供其犯罪所用之物，業據被告供明在卷，依法宣
    告沒收之。
四、按刑事法保安處分之強制工作，旨在對有犯罪習慣或以犯罪為常業或因遊蕩或怠
    惰成習而犯罪者，令入勞動場所，以強制從事勞動方式，培養其勤勞習慣、正確
    工作觀念，習得一技之長，於其日後重返社會時，能自立更生，期以達成刑法教
    化、矯治之目的。查被告於九十二年四月十七日假釋出獄後，自九十二年五月十
    九日任職勁順營造股份有限公司，此有在職證明在卷可查（見原審卷第五十頁）
    ，足證被告於前案刑之執刑完畢及強制工作終結後，已決心從事正常工作甚明，
    本件被告於警訊偵審供述，竊取機車動機單純係為代步，且被告騎用附表(三)所示
    贓車一部為警查獲時，主動供出所竊取附表(一)(二)機車之所在處所，立即攜同警員
    循線取回上開機車交還被害人，被告並未如一般竊盜犯，竊得機車予以分解銷贓
    ，則被告供述其所為之犯罪動機單純代步使用，尚可採信，縱被告被警查獲交保
    再犯附表(四)之犯行固有不當，惟被告所為核係在經濟困窘時一時無代步機車而連
    續為本件犯行，自難認被告有長期以犯罪為習慣之人，當可認定。原審遽依刑法
    第九十條第一項、第二項之規定，宣告被告於刑之執刑完畢，令入勞動場所強制
    工作壹年，認事用法，尚有未合。
據上論斷，應依刑事訴訟法第三百六十九條第一項前段、第三百六十四條、第二百九
十九條第一項前段，刑法刑法第五十六條、第三百二十條第一項、第四十七條、第三
十八條第一項第二款，罰金罰鍰提高標準條例第一條前段判決如主文。
本案經檢察官周志榮到庭執行職務。
中      華      民      國    九十二    年    十二    月      二十六    日
                              臺灣高等法院刑事第二十三庭
                                  審判長法  官  黃  瑞  華
                                        法  官  陳  坤  地
                                        法  官  王  淑  滿
右正本證明與原本無異。
不得上訴。
                                        書記官  陳  思  云
中      華      民      國    九十二    年    十二    月      二十六    日
附錄：本案論罪科刑法條全文
刑法第三百二十條第一項
意圖為自己或第三人不法之所有，而竊取他人之動產者，為竊盜罪，處五年以下有期
徒刑、拘役或五百元以下罰金。
附表：
┌──┬────┬─────┬───┬──────┬─────┬────┐
│編號│犯罪時間│ 犯罪地點 │被害人│ 犯罪方式   │ 竊得財物 │所犯法條│
├──┼────┼─────┼───┼──────┼─────┼────┤
│一  │九十二年│宜蘭縣羅東│丙○○│以自備之鑰匙│車牌號碼Ｐ│刑法第三│
│    │八月十日│鎮火車站旁│      │竊取被害人之│ＰＱ─九二│百二十條│
│    │晚上九時│          │      │機車        │○號機車  │第一項  │
│    │許     │          │      │            │          │        │
├──┼────┼─────┼───┼──────┼─────┼────┤
│二  │九十二年│宜蘭縣宜蘭│羅吳阿│以徒手之方式│車牌號碼Ｇ│同右    │
│    │八月十三│市○○路一│青    │竊取被害人之│ＲＫ─一五│        │
│    │日晚上六│○七巷八號│      │機車        │九號機車（│        │
│    │時許    │前        │      │            │車內有被害│        │
│    │        │          │      │            │人之健保卡│        │
│    │        │          │      │            │、駕駛執照│        │
│    │        │          │      │            │、身分證各│        │
│    │        │          │      │            │一張）    │        │
├──┼────┼─────┼───┼──────┼─────┼────┤
│三  │九十二年│宜蘭縣羅東│乙○○│以自備之鑰匙│車牌號碼Ｇ│同右    │
│    │八月十七│鎮○○路頂│      │徒手竊取被害│ＲＷ─一○│        │
│    │日晚上九│好超市前  │      │人之機車（該│九號機車  │        │
│    │時許    │          │      │車係被害人張│          │        │
│    │        │          │      │和益於九十二│          │        │
│    │        │          │      │年八月十五日│          │        │
│    │        │          │      │七時許在宜蘭│          │        │
│    │        │          │      │縣羅東鎮豐年│          │        │
│    │        │          │      │路三十九巷一│          │        │
│    │        │          │      │號前遭不明人│          │        │
│    │        │          │      │士竊取後，置│          │        │
│    │        │          │      │放於頂好超市│          │        │
│    │        │          │      │前）        │          │        │
├──┼────┼─────┼───┼──────┼─────┼────┤
│四  │九十二年│宜蘭縣礁溪│甲○○│以徒手方式竊│車牌號碼Ｒ│同右    │
│    │八月二十│鄉○○路一│      │取被害人之機│Ｂ六─六九│        │
│    │四日晚上│二○號前  │      │車          │八號機車  │        │
│    │八時許  │          │      │            │          │        │
└──┴────┴─────┴───┴──────┴─────┴────┘


司法院資訊處製作；財團法人民間司法改革基金會備份。
